臺灣宜蘭地方法院交通事件裁定　　　　 94年度交聲更字第3號
移送　機關　交通部公路總局臺北區監理所宜蘭監理站
異　議　人　甲○○
上列受處分人因違反道路交通管理處罰條例案件，對於交通部公
路總局臺北區監理所宜蘭監理站民國93年7月14日所為之宜監字
第裁43-Q00000000號裁決聲明異議，本院於93年11月11日以93年
度交聲字第150號裁定後，異議人提起抗告，經臺灣高等法院於
94 年3月2日以93年度交抗字第924號裁定撤銷發回本院，本院更
為裁定如下：
    主  文
異議駁回。
    理  由
一、原處分意旨略以：異議人即受處分人甲○○於民國93年7月
    9日17時20分許，駕駛拼裝車途經宜蘭縣羅東鎮○○路○段與
    民權路口處，為宜蘭縣警察局羅東分局查獲有「拼裝車輛未
    經核准領用牌證行駛（三輪車）」之違規行為，當場以宜蘭
    縣警察局舉發違反道路交通管理事件通知單（下稱通知單）
    掣單舉發。異議人不服，向交通部公路局臺北區監理所宜蘭
    監理站（下稱宜蘭監理站）提出申訴，經宜蘭監理站以異議
    人有道路交通管理處罰條例第12條第1項第2款之違規行為，
    於93年7月14日以宜監字第裁43-Q00000000號裁決書裁處罰
    鍰新臺幣（下同）3,600元，並車輛沒入。異議人復於93年8
    月3日向宜蘭監理站提出陳情書，請求發還扣案拼裝車輛，
    經宜蘭監理站囑託原處分機關調查結果，仍認異議人違規事
    實明確，異議人乃於93年10月26日以書狀聲明異議。
二、異議意旨略以：異議人所以於上開時間駕駛拼裝車輛行駛上
    開路段，係因農田機具故障才以該拼裝車輛載送故障農田機
    具前往他處修理，而異議人接受通知單罰鍰處罰，業已繳納
    完畢，惟該拼裝車輛係異議人農作必須之物，請予發還，為
    此聲明異議，請求撤銷原裁決處分關於車輛沒入之部分。
三、按受處分人不服第8條主管機關所為之處罰，得於接到裁決
    書之翌日起20日內，向管轄地方法院聲明異議，為道路交通
    管理處罰條例第87條第1項所明定。次按聲明異議，應以司
    法狀紙，敘述異議之理由，提出於原處分機關為之。原處分
    機關應於接受異議書狀後5日內，將該案卷宗及有關證物，
    送交該管地方法院或其分院交通法庭。交通法庭認聲明異議
    不合法律上之程式或其異議權已經喪失者，應以裁定駁回之
    但其不合法律上之程式可補正者，應先定期命為補正，逾期
    不補正者，即予駁回，道路交通案件處理辦法第13條、第18
    條分別定有明文。本件異議人於93年7月14日收受上開裁決
    書，即於93年8月3日向宜蘭監理站提出陳情書，載明請求發
    還沒入之拼裝車輛等語，而異議人提出陳情書之真意乃在對
    上開裁決關於車輛沒入部分聲明異議，雖該陳情書未以司法
    狀紙為之，不合法律上之程式，惟異議人已於93年10月26日
    提出聲明異議狀補正，此經異議人於本院調查中供述明確，
    並有上開裁決書掛號郵件收件回執、陳情書、聲明異議狀各
    1份在卷可參，故本件異議人於93年8月3日提出陳情書表示
    聲明異議，並未逾20日法定期間，且其不合法律上程式，復
    於93年10月26日補正，則依上開規定，其聲明異議，自屬合
    法，先予敘明。
四、又按拼裝車輛未經核准領用牌證行駛，處車輛所有人3,600
    元以上10,800元以下罰鍰，並禁止其行駛。該車輛並沒入之
    ，道路交通管理處罰條例第12條第1項第2款、第2項亦定有
    明文。經查：
（一）異議人所有之上開拼裝車輛未經核准領用牌證，於上開時
      、地，行駛在上開道路之事實，為異議人所不爭執，並有
      通知單1份、照片2幀在卷可證，堪認屬實。
（二）而道路交通管理處罰條例就行駛未經核准領用牌證之拼裝
      車輛行為，另科以沒入拼裝車輛之規定，係為維護其他參
      與道路交通者安全及交通秩序之公共利益，自有其必要性
      。本件異議人既確有上開拼裝車輛未經核准領用牌證行駛
      之違規行為，已違反道路交通管理處罰條例第12條第1項
      第2款之規定，自應依同條第2項沒入車輛，不因異議人駕
      駛拼裝車輛之原因而異，亦不因異議人已繳清罰鍰，車輛
      即可不沒入或予以發還。雖本件異議人生活困窘，處境堪
      憐，然異議人即違反上開規定，本於平等原則及公共利益
      之維護，究不能因此個人生活因素而異其處罰，故異議人
      仍以前詞聲明異議，尚不足採。
（三）因此，本件異議人既然有上開違規之事實，原處分機關據
      以援引道路交通管理處罰條例第12條第2項規定，沒入車
      輛，並無不當，本件異議為無理由，應予駁回。
五、據上論斷，應依道路交通案件處理辦法第87條第2項、道路
    通件處理辦法第19條，裁定如主文。
中　　華　　民　　國　　94　　年　　9 　　月　　26　　日
                         交通法庭法  官  蘇錦秀
以上正本證明與原本無異。
如不服本裁定，應於裁定送達後5日內，向本院提出抗告狀（應
附繕本）。
                                 書記官  陳蒼仁
中　　華　　民　　國　　94　　年　　9　 　月　　27　　日
